【裁判字號】    98,消債清,84
【裁判日期】    980818
【裁判案由】    清算事件
【裁判全文】
台灣台中地方法院民事裁定            98年度消債清字第84號
    聲  請  人
    即  債務人  戊○○
    相  對  人
    即  債權人  台北富邦商業銀行股份有限公司
    法定代理人  梁培華
    代  理  人  林怡君
    相  對  人
    即  債權人  渣打國際商業銀行股份有限公司
    法定代理人  丁○○
    代  理  人  陳毅鴻
    相  對  人
    即  債權人  臺灣新光商業銀行股份有限公司
                          6、.
    法定代理人  乙○○
                          6、.
    代  理  人  陳美芳
    相  對  人
    即  債權人  聯邦商業銀行股份有限公司
    法定代理人  丙○○
    代  理  人  張釗深
    相  對  人
    即  債權人  遠東國際商業銀行股份有限公司
    法定代理人  洪信德
    代  理  人  趙景武
    相  對  人
    即  債權人  永豐信用卡股份有限公司
    法定代理人  甲○○
    代  理  人  李杏芬
上列當事人間消費者債務清理事件，債務人聲請清算，本院裁定
如下：
    主    文
債務人戊○○自中華民國98年 8月18日16起開始清算程序，並同
時終止清算程序。
    理    由
一、按法院開始清算程序之裁定，應載明其年、月、日、時，並
    即時發生效力；債務人之財產不敷清償清算程序之費用時，
    法院應裁定開始清算程序，並同時終止清算程序，消費者債
    務清理條例第83條第1項、第85條第1項分別定有明文。
二、本件聲請人即債務人聲請意旨略以：因聲請人之財產及收入
    不足以清償債務，前曾依照中華民國銀行公會會員辦理消費
    金融案件無擔保債務協商機制與金融機構成立協商，協商條
    件為月付新台幣20,587元，惟因聲請人自96年間失業，實無
    法依協商條件履行，是聲請人於繳交14期後即行毀諾，聲請
    人目前仍失業，故聲請人無力繼續履行原協商條件，顯係因
    非可歸責於己之事由致履行有重大困難，又聲請人即債務人
    又未經法院裁定開始更生程序或許可和解或宣告破產，爰聲
    請清算等語。
三、經查：債務人所主張之上開事實，業據提出戶籍謄本、債權
    人清冊（債務 1,161,210元）、財產及收入狀況說明書、財
    團法人金融聯合徵信中心當事人查詢個人資料 (信用報告）
    回覆書、協議書、無擔保債務還款計劃、全國財產稅總歸戶
    財產查詢清單、台中市地方稅務局95、96年度綜合所得稅各
    類所得資料清單、財政部台灣省中區國稅局民權稽徵所函、
    房屋租賃契約書附卷為證，此外又查無聲請人即債務人有消
    費者債務清理條例第6條第3項、第8條或第82條第2項所定駁
    回清算聲請之事由存在，則聲請人即債務人聲請清算，應屬
    有據。再查，依據聲請人即債務人所提財產及收入狀況說明
    書所載及全國財產稅總歸戶財產查詢清單，債務人並無其他
    財產，再參酌本件清算程序之規模，堪認債務人之財產應不
    敷清償清算程序之費用，自應裁定開始本件清算程序，並同
    時終止清算程序，爰裁定如主文。
中    華    民    國    98    年    8     月    18    日
                            民事庭法  官  顏世傑
上為正本係照原本作成
「開始清算程序」之裁定不得抗告，如不服「同時終止清算程序
」之裁定，應於裁定送達後10日內，以書狀向本院提出抗告，並
繳納抗告費新臺幣1000元。
中    華    民    國    98    年    8     月    18    日
                                  書記官  黃善應


司法院資訊處製作；財團法人民間司法改革基金會備份。
